【裁判字號】    88,自,1413
【裁判日期】    890114
【裁判案由】    詐欺
【裁判全文】
臺灣臺中地方法院刑事裁定                        八十八年度自字第一四一三號
    自  訴  人  乙○○
    被      告  甲○○
右列被告因詐欺案件，經自訴人提起自訴，本院裁定如左：
    主  文
自訴駁回。
    理  由
一、本件自訴意旨略以：被告甲○○於民國（下同）八十一年間以開設ＫＴＶ為名，
    邀自訴人合夥投資，自訴人見其態度誠墾、即與被告簽訂合夥契約，自訴人並於
    八十一年九月七日交付投資款項新台幣（下同）三十萬元，詎被告於收款後自訴
    人即無法與其取得聯繫，而所言投資案亦未進行，自訴人乃知受騙，因認被告涉
    犯刑法第三百三十九條第一項之詐欺罪等語。
二、按法院或受命法官於自訴案件第一次審判期日前訊問及調查結果，如認為案件有
    刑事訴訟法第二百五十二條至第二百五十四條之情形者，得以裁定駁回其自訴，
    同法第三百二十六條第三項定有明文。且刑法上詐欺罪之成立，係以意圖為自己
    或第三人不法之所有，以詐術使人將本人或第三人之物交付為要件，苟無財產交
    付之意圖，或所用之方法不能認為係詐術，亦不致使人陷於錯誤，均與詐欺罪之
    構成要件有間。本件訊據被告堅決否認有自訴人所指之犯行，並辯稱：伊前於八
    十一年七月間，於台中市○○路一０五號九樓開設點唱機自助式ＫＴＶ（下稱第
    一家ＫＴＶ），即有邀自訴人入股，且生意良好，被告亦有獲分紅利，自訴人見
    狀乃向被告提議開設第二家點唱機小木屋自助ＫＴＶ（下稱第二家ＫＴＶ），後
    被告係因遭地下錢莊逼債，始於八十一年九月十四日離開台中，而無法開設第二
    家ＫＴＶ，被告要離開台中前曾要被告之弟轉交一封信給自訴人，與自訴人商討
    其投資金額之解決問題，而於八十八年七月十四日被告並曾出面與自訴人洽談投
    資額解決問題，被告並非詐欺等語。經查：自訴人確曾投資第一家ＫＴＶ，其投
    資金額為二十萬元，後因生意不錯復向被告提議開設第二家ＫＴＶ，並投資三十
    萬元，且已交付投資款，嗣後被告因離開台中而未開設第二家ＫＴＶ，惟曾交付
    信函給自訴人，要將其第一家ＫＴＶ之押租金轉讓給自訴人以返還自訴人之投資
    款，因自訴人認非授權書而未果，後被告復於八十八年七月十四日與自訴人洽談
    投資額解決問題等情，業據自訴人及被告分別陳、供明在卷，並有合夥契約書影
    本二件附卷可稽，按該第二家ＫＴＶ之籌設既係由自訴人提議，並非被告主動邀
    約，已難認被告有施用詐術，而被告嗣後因故無法開設第二家ＫＴＶ，仍於離開
    台中之際及自訴人提起本件自訴前，欲將押租金九十萬元轉讓自訴人及與自訴人
    商討投資額歸還之問題，亦難認被告於收取自訴人所繳納之投資款項時，有為自
    己不法所有之意圖存在，是本件與詐欺之構成要件有間，尚難認被告有詐欺之犯
    行。從而，本件應純屬民事糾紛，自訴人上開所指尚有誤會。此外，復查無其他
    任何積極證據，足資證明被告涉有自訴人所指之詐欺犯行，應認為被告犯罪嫌疑
    不足，而有刑事訴訟法第二百五十二條第十款之情形，揆諸前開說明，本院自得
    以裁定駁回其自訴，爰裁定駁回自訴人之自訴。
據上論斷，應依刑事訴訟法第三百二十六條第三項、第二百五十二條第十款，裁定如
主文。
中    華    民    國      八十九      年      一      月      十四      日
                                      法  官    李  國  增
右正本證明與原本無異。
如不服本裁定應於送達後五日內向本院提出抗告狀。
                                      書記官
中    華    民    國      八十九      年      一      月      十四      日


司法院資訊處製作；財團法人民間司法改革基金會備份。
